ACORDAO-COMPLETO-2357426

ACÓRDÃO DE RELAÇÃO

ACÓRDÃO DE RELAÇÃO 3925/2019 ATA 20/2019 - SEGUNDA CÂMARA

Acórdão 3925/2019-TCU-Segunda Câmara
Os Ministros do Tribunal de Contas da União, quanto ao processo a seguir relacionado, ACORDAM, por unanimidade, com fundamento nos arts. 71, inciso III, da Constituição Federal de 1998, 1º, inciso V, e 39, inciso I, da Lei nº 8.443, de 16 de julho de 1992, 1º, inciso VIII, 143, inciso II, 259, inciso I, e 260, § 5º, do Regimento Interno do TCU e 7º da Resolução nº 206, de 24 de outubro de 2007, em considerar prejudicada, por perda de objeto, a apreciação dos atos de admissão de pessoal dos interessados abaixo qualificados, de acordo com os pareceres emitidos nos autos:
1. Processo TC-Processo 010.896/2019-8 (ATOS DE ADMISSÃO) 
	1.1. Interessados: Isadora Sequeira da Motta (XXX.900.247-XX) ; Islan Jeferson Merces Moreira (XXX.806.342-XX) ; Ismael Carvalho Ferreira (XXX.570.435-XX) ; Israel Trindade Cavalcante (XXX.006.402-XX) ; Itajara Santos Miranda (XXX.583.013-XX) ; Italo Ian Batista Ribeiro (XXX.286.863-XX) ; Iury dos Santos Amorim (XXX.947.012-XX) ; Ivan Meirinho de Mello (XXX.461.827-XX) ; Ivana Patricia Perrelli Maia Sales (XXX.057.785-XX) ; Ivana da Costa Anjos Ribeiro (XXX.567.622-XX) ; Izabela Almeida da Cunha Santana (XXX.988.112-XX) ; Jaciana Vilela Cardoso (XXX.580.785-XX) ; Jaciara Oliveira Sa Martins (XXX.712.095-XX) ; Jacira Maguatini Pinto (XXX.598.570-XX) ; Jackson Santos de Oliveira (XXX.516.445-XX) ; Jadson Natan Cavalcante da Silva (XXX.065.885-XX) ; Jaildo Sousa da Silva (XXX.326.683-XX) ; Jailma Soares dos Reis (XXX.836.921-XX) ; James Lane Ramos de Sousa (XXX.456.363-XX) ; Jamiliana Silva Fernandes (XXX.649.623-XX) .
	1.2. Órgão/Entidade: Fundação Instituto Brasileiro de Geografia e Estatística.
	1.3. Relator: Ministro Augusto Nardes.
	1.4. Representante do Ministério Público: Procurador Júlio Marcelo de Oliveira
	1.5. Unidade Técnica: Secretaria de Fiscalização de Pessoal (SEFIP) .
	1.6. Representação legal: não há.
	1.7. Determinações/Recomendações/Orientações: não há.

Segunda Câmara

Isadora Sequeira da Motta (XXX.900.247-XX); Islan Jeferson Merces Moreira (XXX.806.342-XX); Ismael Carvalho Ferreira (XXX.570.435-XX); Israel Trindade Cavalcante (XXX.006.402-XX); Itajara Santos Miranda (XXX.583.013-XX); Italo Ian Batista Ribeiro (XXX.286.863-XX); Iury dos Santos Amorim (XXX.947.012-XX); Ivan Meirinho de Mello (XXX.461.827-XX); Ivana Patricia Perrelli Maia Sales (XXX.057.785-XX); Ivana da Costa Anjos Ribeiro (XXX.567.622-XX); Izabela Almeida da Cunha Santana (XXX.988.112-XX); Jaciana Vilela Cardoso (XXX.580.785-XX); Jaciara Oliveira Sa Martins (XXX.712.095-XX); Jacira Maguatini Pinto (XXX.598.570-XX); Jackson Santos de Oliveira (XXX.516.445-XX); Jadson Natan Cavalcante da Silva (XXX.065.885-XX); Jaildo Sousa da Silva (XXX.326.683-XX); Jailma Soares dos Reis (XXX.836.921-XX); James Lane Ramos de Sousa (XXX.456.363-XX); Jamiliana Silva Fernandes (XXX.649.623-XX).

AUGUSTO NARDES

não há.

Procurador Júlio Marcelo de Oliveira

ATOS DE ADMISSÃO (ADS)

Secretaria de Fiscalização de Pessoal (SEFIP).